臺灣臺北地方法院民事判決　　　　　　 93年度簡上字第551號
上　訴　人　乙○○
被上訴人　　慶豐商業銀行股份有限公司
　　　　　　　　　　　台北市○○區○○街一號
法定代理人　丙○○
訴訟代理人　戊○○
　　　　　　丁○○
　　　　　　甲○○
上列當事人間請求清償債務事件，上訴人對於中華民國93年6 月
15日本院臺北簡易庭92年度北簡字第4220號第一審判決提起上訴
，本院於94年2月24日言詞辯論終結，判決如下：
    主  文
上訴駁回。
第二審訴訟費用由上訴人負擔。
    事實及理由
一、被上訴人起訴主張：上訴人（原名高文賢、民國87年5月18
    日更名）與被上訴人簽訂訂有信用卡使用契約，上訴人於86
    年9月3日向被上訴人請領卡號0000-0000-0000-0000號之威
    士卡使用，依約上訴人即得持卡至特約商店記帳消費，並於
    翌月十八日前清償，逾期應另給付被上訴人按日息萬分之五
    點四計算之循環利息，並上述利息加計百分之十之違約金。
    詎上訴人除自己持卡消費外，並將上述信用卡交付訴外人高
    泉盛刷卡消費，自90年12月1日起至91年11月30日間，累計
    簽帳消費款新臺幣（下同）176,272元迄未清償，爰依信用
    卡契約關係請求被上訴人給付上訴人176,272元，及自91年
    12 月19日起至清償之日止，按日息萬分之5.4計算之利息，
    暨按利息總額百分之10計算之違約金等語。並聲明：上訴駁
    回。
二、上訴人辯稱：其因受訴外人高泉盛、柯孋娟詐欺，而將系爭
    信用卡交予訴外人高泉盛，系爭消費簽帳單上簽名既與其本
    人簽名形式不同，足見該等消費非其所為，自不應令其負擔
    此一債務，且系爭信用卡於91年1月份的消費金額超過其信
    用額度云云。並聲明：（一）原判決廢棄。（二）被上訴人
    在第一審之訴駁回。
三、兩造不爭執之事實：
（一）上訴人與被上訴人簽訂訂有信用卡使用契約，上訴人並於
      86 年9月3日向被上訴人領用卡號0000-0000-0000-0000號
      之威士卡。
（二）上訴人於90年12月25日將上述信用卡交付予訴外人高泉盛
      ，自90年12月25日起至91年11月30日間，訴外人高泉盛刷
      卡消費累計簽帳消費款176,272元迄未清償。
四、經查，依兩造間信用卡約定條款第6條第2項、第6項約定：
    「持卡人之信用卡屬於貴行之財產，持卡人應妥善保管及使
    用信用卡。貴行僅授權正卡持卡人或附卡持卡人本人在信用
    卡有效期限內分別使用，不得讓與、轉借、提供擔保或以其
    他方式將信用卡之占有轉讓予第三人或交其使用．．．。」
    、「持卡人違反第2項至第4項約定致生之應付帳款者，亦應
    對之負清償責任。」，本件上訴人自承其將信用卡交付予訴
    外人高泉盛，是縱有消費款非上訴人親自持卡簽帳消費，惟
    上訴人既違約將信用卡借予他人使用，依前揭約定，所生消
    費帳款，上訴人仍應負清償之責。上訴人辯稱消費簽單上簽
    名形式與其簽名不同，無庸消償消費款債務云云，並不足採
    。上訴人另辯稱系爭信用卡於91年1月份的消費金額超過其
    信用額度等語，惟查，上訴人信用卡原始額度為100,000元
    ，嗣經調整為180,000元，而上訴人於91年1月份消費金額為
    179,300元，尚在信用卡授權消費額度內，並未超額等情，
    業據被上訴人提出客戶應繳金額查詢、消費及繳款明細查詢
    各一份附卷可稽，是上訴人所辯系爭信用卡於91年1月份的
    消費金額超過其信用額度等語，亦不足採。
五、綜上所述，被上訴人主張依兩造間信用卡約定條款第6條第2
    項、第6項規定，應就訴外人高泉盛持前揭信用卡消費款，
    負清償之責為可採。上訴人抗辯非其刷卡消費，故無庸負責
    ，委無可取。從而，被上訴人依據信用卡契約，請求上訴人
    給付176, 272元，及自91年12月19日起至清償之日止，按日
    息萬分之5.4計算之利息，並按利息總額百分之10計算之違
    約金，為有理由，應予准許。是則原審判命上訴人如數給付
    ，並命供擔保准予宣告假執行，於法並無不合。上訴意旨指
    摘原判決不當，求予廢棄改判，為無理由，應予駁回其上訴
    。
六、本件事證已臻明確，兩造其餘攻擊防禦方法及聲明證據，均
    於判決結果不生影響，爰不一一論列，併此敘明。
七、據上論結，本件上訴為無理由，依民事訴訟法第436條之1第
    3 項、第449條第1項、第78條，判決如主文。
中　　華　　民　　國　　94　　年　　3 　　月　　16　　日
                 民事第六庭    審判長法　官　  吳光釗
                                     法  官    姜悌文
                  　　　　　　　　　 法　官　  郭美杏
以上正本係照原本作成。
本判決不得上訴。
中　　華　　民　　國　　94　　年　　3 　　月　　16　　日
                      　             書記官　  潘惠梅
